【裁判字號】    92,交聲,1565
【裁判日期】    921231
【裁判案由】    交管條例聲異
【裁判全文】
臺灣板橋地方法院交通事件裁定                  九十二年度交聲字第一五六五號
    原處分機關  交通部公路總局臺北區監理所
    異  議  人
    即受處分人  甲○○
右列異議人因違反道路交通管理處罰條例案件，對於交通部公路總局臺北區監理所於
中華民國九十二年八月二十九日所為之裁決（原處分案號：北監自裁字第裁四－Ａ
五Ｋ六一二號）聲明異議，本院裁定如左：
    主  文
異議駁回。
    理  由
一、原處分機關以：受處分人即異議人甲○○於民國九十二年三月十四日下午一時四
    十六分許，駕駛車號ＤＰ－一五號自小客車，行經台北市○○○路、延平北
    路口因違反禁止左轉標誌左轉，涉有「不依標誌標線號誌指示」之違規，為台北
    市政府警察局大同分局以北市警交大字第Ａ五Ｋ六一二號通知單當場舉發
    ，爰依道路交通管理處罰條例第四十八條第一項第二款規定，裁處罰鍰新臺幣一
    千八百元，並依同條例第六十三條第一項第一款記違規點數一點之處分。
二、異議意旨略謂：異議人已於九十二年三月下旬某日，前往板橋郵局第二十三支局
    以劃撥方式繳交違規罰款六百元，並無不依限繳納罰鍰情事，為此聲明異議，請
    求撤銷原處分云云。
三、按汽車駕駛人轉彎時，有不依標誌、標線、號誌指示者，處（銀元）二百元以上
    六百元以下罰鍰（按即新台幣六百元以上一千八百元以下罰鍰），道路交通管理
    處罰條例第四十八條第一項第二款定有明文；又汽車駕駛人違反本條例第四十八
    條者，除依原條款處罰鍰外，並予記違規點數一點，道路交通管理處罰條例第六
    十三條第一項第一款亦有明定。
四、經查，本件異議人於九十二年三月十四日下午一時四十六分許，駕駛車號ＤＰ－
    一五號自小客車，行經台北市○○○路、延平北路口違反禁止左轉標誌左轉
    之違規事實，業據異議人陳明在卷，並有北市警交大字第Ａ五Ｋ六一二號
    通知單、北監自裁字裁四－Ａ五Ｋ六一二號裁決書各一紙在卷可稽，自
    屬實在。異議人雖執前詞提出異議，惟經本院於九十二年十月十四日、十一月六
    日兩次傳喚，異議人均未到庭，亦未提出任何已繳費之證明文件供本院查證。而
    原處分機關亦查無有關本件繳費之紀錄，亦經該機關在案件移送書中載明。又經
    本院向板橋漢生郵局（原第二十三支局）郵務謝小姐查詢郵局有關違規罰款作業
    過程時，其表示該局在民眾前往繳交罰款時，係以電腦直接與監理機關之電腦連
    線，並在監理機關之電腦上作銷案動作，故郵局之電腦並無此筆罰款之資料可供
    查詢；若監理機關之電腦紀錄依然留存，則該筆罰款即未繳納。又若係以劃撥方
    式繳納，因該局之金錢收入每日均須完成對帳，並無不合情形，故不可能有收受
    罰款卻未予銷單情形，有本院刑事庭公務電話記錄一紙存卷可參。是異議人空言
    主張，復未舉證以實其說，所辯自無可採。從而，原處分機關依據道路交通管理
    處罰條例第四十八條第一項第二款規定，裁處罰鍰新臺幣一千八百元，並依同條
    例第六十三條第一項記違規點數一點之處分，無任何違誤，量罰亦甚妥適，應予
    維持，本件異議為無理由，應駁回之。
據上論斷，應依道路交通管理處罰條例第八十七條第二項，道路交通案件處理辦法第
十九條，裁定如主文。
中      華      民      國    九十二    年     十二     月    三十一    日
                                      臺灣板橋地方法院交通法庭
                                          法  官  鄭  水  銓
又正本證明與原本無異。
如不服本裁定應於送達後五日內向本院提出抗告狀。
                                          書記官  謝  明  倫
中      華      民      國    九十三    年      一      月      二      日


司法院資訊處製作；財團法人民間司法改革基金會備份。
